---
title: "Carga de contenido comprimido desde URL"
author: Gustavo Rojas Andrade
date: "2022-12-20"
output: github_document
---

En este documento se utiliza el siguiente enlace: *https://www.inegi.org.mx/contenidos/masiva/indicadores/temas/empleo/empleo_00_xlsx.zip*. Este es el url que contiene el archivo comprimido con ta tabla ***empleo_00***, publicada por el **INEGI** (organismo autónomo mexicano de información).
Los metadatos de dicha tabla no están disponibles, por lo que es un tanto difícil su interpretación, pero es útil para los fines de esta publicación. 


```{r libreías, warning=FALSE}
library(readr)
library(tidyr)
```

Este el el código utilizado para cargar de datos, posterior a la descompresión del archivo.

```{r carga_tabla, eval=FALSE}
url <-"https://www.inegi.org.mx/contenidos/masiva/indicadores/temas/empleo/empleo_00_xlsx.zip"

temp <- tempfile()
temp2 <- tempfile()

download.file(url, temp)
unzip(zipfile = temp, exdir = temp2)
ocup_empleo <- read_xlsx(file.path(temp2, "empleo_00.xlsx"))
unlink(c(temp, temp2))
```

El objeto que contiene la tabla se denominó *ocup_empleo* por su contenido. La tabla contiene 106 columnas y 62,681 registros que van desde 1988 hasta el 2020, como podrán comprobar con las funciones ***dim()*** o ***str()***. 






